【裁判字號】    98,上訴,1232
【裁判日期】    980723
【裁判案由】    違反槍砲彈藥刀械管制條例等
【裁判全文】
臺灣高等法院刑事判決                98年度上訴字第1232號
上  訴  人
即  被  告  乙○○
                    （現在臺灣臺北看守所羈押中）
選任辯護人  吳文升律師
上  訴  人
即  被  告  丙○○
                    （現在臺灣臺北看守所羈押中）
選任辯護人  黃金亮律師
            李秋銘律師
上列上訴人因違反槍砲彈藥刀械管制條例等案件，不服臺灣宜蘭
地方法院97年度訴字第431 號，中華民國98年2 月9 日第一審判
決（起訴案號：臺灣宜蘭地方法院檢察署97年度偵字第2047號）
，提起上訴，本院判決如下：
    主  文
上訴駁回。
    事  實
一、乙○○前因違反槍砲彈藥刀械管制條例案件，經臺灣宜蘭地
    方法院以94年度訴字第1 號判決判處有期徒刑1 年6 月、因
    贓物案件，經同院以94年度易字第155 號判決判處有期徒刑
    3 月，嗣經同院以96年度聲減字第509 號裁定上開二罪於各
    減刑1/2 後，應執行有期徒刑10月確定。另復因毒品危害防
    制條例案件，經同院以94年度訴字第513 號判決判處有期徒
    刑8 月，嗣經同院以96年度聲減字第509 號裁定減刑為有期
    徒刑4 月，如易科罰金，以銀元300 元即新臺幣900 元折算
    1 日確定。經接續執行上開二應執行之刑後，甫於民國96年
    10月2 日假釋縮刑期滿執行完畢。丙○○前因毒品危害防制
    條例案件，經臺灣宜蘭地方法院以92年度易緝字第9 號判決
    判處有期徒刑4 月，如易科罰金，以銀元300 元即新臺幣90
    0元折算1日確定。另復因毒品危害防制條例案件，先後經本
    院以90年度訴字第1833號判處有期徒刑1 年，最高法院93年
    度台上字第3294號判決上訴駁回確定、及本院以93年度上易
    字第1310號判決判處有期徒刑8 月確定，並經裁定上開二罪
    應執行有期徒刑1 年6 月確定。經接續執行上開二應執行之
    刑後，甫於95年1月2日假釋縮刑期滿執行完畢。
二、乙○○、丙○○明知非經中央主管機關許可，不得持有具有
    殺傷力之制式手槍及子彈，竟仍共同基於持有具殺傷力之制
    式手槍及子彈之犯意聯絡，於97年5 月26日凌晨4 時28分許
    前某時即共同持有具殺傷力之義大利BERETTA 廠92FS型口徑
    9MM 制式半自動手槍一枝（含彈匣一個，槍枝管制編號0000
    000000）及具有殺傷力之口徑9MM 子彈五顆，且於97年5 月
    26日凌晨4 時28分許一同攜帶上開槍、彈至宜蘭縣羅東鎮○○街9 號「天堂娃娃屋」商店附近，而於抵達「天堂娃娃屋
    」附近後，乙○○即將上開槍、彈交予丙○○，丙○○旋即
    在「天堂娃娃屋」附近之大街上，公然持槍對空擊發三槍，
    於擊發後，丙○○與乙○○即一同持槍進入「天堂娃娃屋」
    店內。嗣丙○○於同日凌晨4 時30分許，又持槍走出「天堂
    娃娃屋」店外，且對在店外講行動電話之己○○稱「要不要
    試試看？」等語，己○○乃予以拒絕，豈料丙○○竟另行起
    意，基於強制使人行無義務事之犯意，強行出手將己○○拉
    往馬路中央，且在宜蘭縣羅東鎮○○街5 號前，強行出手自
    後環抱住己○○身體，並強拉己○○雙手握住上述制式手槍
    後對空擊發二槍，其中一槍不慎擊中貫穿宜蘭縣羅東鎮○○
    街5 號旁路燈燈罩，丙○○即以此強暴方法使己○○行無義
    務之事，嗣己○○掙脫後即迅速跑進「天堂娃娃屋」店內。
    而於丙○○強行令己○○開槍後，丙○○隨即將槍枝交予後
    來亦自「天堂娃娃屋」店內走出之乙○○，乙○○即持槍與
    丙○○於同日凌晨4 時35分許再一同走入「天堂娃娃屋」店
    內，且將槍枝置放於「天堂娃娃屋」店內櫃臺上，丙○○並
    向「天堂娃娃屋」櫃臺內之店員廖印雪索取衛生紙擦拭槍枝
    ，丙○○並在店內與乙○○嬉鬧玩槍。嗣於同日凌晨4 時43
    分許，乙○○自櫃臺拿起上開制式手槍，並對廖印雪稱「走
    ，我開槍給妳看」，且作勢要拉廖印雪走出店外，惟為廖印
    雪所拒絕，嗣因乙○○不斷表示要開槍給廖印雪看，廖印雪
    不堪其擾乃跟隨乙○○走出店外，而乙○○見廖印雪走出店
    外後，為強制廖印雪開槍，竟亦另行起意，明知廖印雪並無
    持槍、開槍之意，仍基於強制使人行無義務事之犯意，強行
    出手自後環抱住廖印雪身體，並強拉廖印雪雙手，冀圖以此
    強暴之方法，迫使廖印雪握住上述制式手槍且扣扳機擊發而
    行無義務之事，惟廖印雪仍因害怕，而強力將手縮回，乙○○始未得逞。其後，乃由乙○○自行扣壓扳機，惟並未有子
    彈擊發，廖印雪亦趁機掙脫後即迅速跑進「天堂娃娃屋」店
    內。乙○○隨即於同日凌晨4 時45分許，將前揭未能擊發之
    制式手槍攜入店內交給丙○○查看，丙○○查看後，又將槍
    枝交予乙○○，之後於同日凌晨4 時49分許，乙○○即持槍
    與丙○○一起離開「天堂娃娃屋」，而於「天堂娃娃屋」店
    外，再由乙○○將槍枝交給丙○○，丙○○便將槍枝藏放於
    乙○○位於宜蘭縣羅東鎮○○路33之7 號住處前之花盆內。
    嗣警方據報「天堂娃娃屋」店附近發生槍擊事件而至現場處
    理後，於現場發現五顆口徑9MM 子彈彈殼，並經由查看現場
    監視器錄影畫面及目擊證人之指證而查悉應係丙○○、乙○○涉犯本案後，丙○○乃於員警詢問時自白坦承犯行，並帶
    同警方至上開藏放地點取出前揭制式手槍。
三、案經宜蘭縣政府警察局羅東分局報請臺灣宜蘭地方法院檢察
    署檢察官偵查起訴。
    理  由
壹、證據能力部分：
一、按被告以外之人於審判外之陳述，除法律有規定者外，不得
    作為證據，刑事訴訟法第159條第1項定有明文。查：就被告
    乙○○而言，證人丙○○、廖印雪、己○○、丁○○於警詢
    中之陳述，均屬於被告以外之人於審判外之陳述，被告乙○○並已否認渠等上開陳述之證據能力，則依前揭法條規定，
    上列證人於警詢中之陳述，對於被告乙○○而言，均無證據
    能力。
二、其次，就被告丙○○而言，證人乙○○、廖印雪、己○○、
    丁○○於警詢中之陳述，均屬於被告以外之人於審判外之陳
    述，被告丙○○並已否認渠等上開陳述之證據能力，則依前
    揭刑事訴訟法第159條第1項規定，上列證人於警詢中之陳述
    ，對於被告丙○○而言，均無證據能力。
三、又按被告以外之人於偵查中向檢察官所為之陳述，除顯有不
    可信之情況者外，得為證據，刑事訴訟法第159條之1第2 項
    定有明文。查被告乙○○之選任辯護人雖於本院審理時爭執
    丙○○、廖印雪、己○○、蔡輝明於偵查中之陳述，真實性
    容疑，認不得作為不利被告之事證，惟上開證述，並無證據
    證明係檢察官違背法定程序所取得，且被告及其辯護人迄本
    院審理終結前復未能明確指出此部分證述有何顯不可信之情
    況，自得為證據。
四、再者，關於偵查卷內所附「宜蘭縣政府警察局羅東分局轄內
    發生丙○○及乙○○涉槍擊案現場勘查報告」（見宜蘭地檢
    署97年度偵字第2047號卷第87至118 頁），除該勘查報告第
    七點案情摘要係屬承辦員警關於本案被告二人犯罪事實之研
    判意見，而屬被告以外之人於審判外之書面陳述，且因被告
    乙○○、丙○○已否認上開審判外書面陳述之證據能力，故
    依前揭刑事訴訟法第159條第1項規定，上列審判外之書面陳
    述意見（即第七點案情摘要部分），應認為無證據能力外，
    其餘勘查報告中所記載之內容（含現場相片）乃係承辦員警
    於受理本案後，本於犯罪偵查權限至現場勘查後，依其勘查
    所見而製作之記錄文書，且其所記錄之內容，亦無顯不可信
    之情狀，則依刑事訴訟法第159 條之4 第1 款「除顯有不可
    信之情況外，公務員職務上製作之紀錄文書、證明文書亦得
    為證據」之規定，上揭勘查報告（第七點案情摘要除外），
    對於被告二人而言，自均有證據能力。
五、末按，被告以外之人於審判外之陳述，雖不符前四條之規定
    ，而經當事人於審判程序同意作為證據，法院審酌該言詞陳
    述或書面陳述作成時之情況，認為適當者，亦得為證據。當
    事人、代理人或辯護人於法院調查證據時，知有第159 條第
    1 項不得為證據之情形，而未於言詞辯論終結前聲明異議者
    ，視為有前項之同意，刑事訴訟法第159 條之5 第1 項、第
    2 項亦定有明文。本件情形，被告二人、各辯護人、檢察官
    於本院審理時對於下列所述之其他證據資料，均不爭執其證
    據能力，本院審酌該等證據資料作成時之狀況，均無不宜作
    為證據情事，依刑事訴訟法第159 條之5 第2 項規定，自得
    作為證據。
貳、認定犯罪事實所憑之依據：
甲、被告乙○○部分：
一、共同非法持有槍、彈部分：
    訊據上訴人即被告乙○○固坦承「97年5 月26日凌晨4 時許
    ，伊曾與丙○○到宜蘭縣羅東鎮○○街9 號『天堂娃娃屋』
    附近，當天丙○○曾在『天堂娃娃屋』附近之大馬路上對空
    鳴槍二、三槍，也曾抓著一位女生的手去開槍。伊曾取走丙○○手中的槍枝，將之帶入『天堂娃娃屋』店內。伊曾拿起
    放在『天堂娃娃屋』店內櫃臺上之槍枝，且找『天堂娃娃屋
    』的店員廖印雪一起到『天堂娃娃屋』店外，隨後又把槍枝
    帶回『天堂娃娃屋』店內。最後伊攜帶該槍枝與丙○○一同
    離開『天堂娃娃屋』，於出『天堂娃娃屋』店門後，伊便將
    槍枝交給丙○○」等情（見原審卷一第29至30、57至58頁，
    原審卷二第29至30頁），惟矢口否認有共同非法持有制式槍
    彈之犯行，並辯稱「本件扣案槍、彈並不是我的，是丙○○
    帶來的，丙○○開槍後，我為了不讓丙○○繼續持槍鬧事，
    才把槍枝搶下來。後來我帶槍找廖印雪一起出去，是為了要
    讓廖印雪看槍枝內已無子彈，希望廖印雪可以代為保管槍枝
    ，不是為了強迫廖印雪開槍。我根本沒有持有槍彈的意思，
    丙○○持有槍彈的行為跟我無關，我沒有跟他一同持有槍彈
    」云云，然查：
  (一)本件扣案手槍一枝及子彈彈殼五顆，經送內政部警政署刑事
    警察局鑑定，該局鑑定認為「送鑑彈殼五顆，一顆認係已擊
    發口徑9MM 之非制式彈殼，四顆認均係已擊發口徑9MM 之制
    式彈殼。送鑑彈殼五顆，經比對結果，其彈底特徵紋痕均相
    吻合，認均係由同一槍枝所擊發」、「送鑑手槍一枝（槍枝
    管制編號0000000000），認係口徑9MM 制式半自動手槍，為
    義大利BERETTA 廠92FS型，槍號遭破壞，經以電解腐蝕法重
    現結果，無法重現，槍管內具六條右旋來復線，擊發功能正
    常，可供擊發同口徑制式子彈使用，認具殺傷力。本案槍枝
    試射彈殼，經與羅東分局送鑑「丙○○、乙○○等人涉嫌違
    反槍砲彈藥刀械管制條例案」之五顆彈殼比對結果，其彈底
    特徵紋痕均相吻合，認均係由該槍枝所擊發」等情，亦有內
    政部警政署刑事警察局97年7 月2 日刑鑑字第0970084640號
    槍彈鑑定書、97年7 月11日刑鑑字第0970084637號槍彈鑑定
    書在卷可稽（見宜蘭地檢署97年度偵字第2047號卷第119 至
    125 頁）。是本件扣案制式手槍一枝及由該手槍所擊發之口
    徑9MM子彈五顆，確均具有殺傷力無訛。
  (二)其次，同案被告丙○○於97年5 月26日凌晨4 時28分許，持
    上揭扣案具殺傷力之制式半自動手槍一枝，在宜蘭縣羅東鎮
    ○○街9 號「天堂娃娃屋」商店附近，公然對空擊發三槍。
    嗣丙○○於同日凌晨4 時30分許，又持上開槍枝走出「天堂
    娃娃屋」店外，且強行將己○○拉往馬路中央，並在宜蘭縣
    羅東鎮○○街5 號前，強行出手自後環抱住己○○身體，並
    強拉己○○雙手握住上述制式手槍後，對空擊發二槍，其中
    一槍不慎擊中貫穿宜蘭縣羅東鎮○○街5 號旁路燈燈罩。而
    本件最末丙○○在離開「天堂娃娃屋」後，便將槍枝藏放於
    乙○○位於宜蘭縣羅東鎮○○路33之7 號住處前之花盆內。
    嗣丙○○於員警詢問時坦承上開犯行後，即帶同警方至上開
    藏放地點取出前揭制式手槍等事實，分據證人即同案被告丙○○於偵查及審理中、目擊證人己○○於偵查中證述明確（
    見宜蘭地檢署97年度偵字第2047號卷第11至12、33頁，原審
    卷二第9 至15頁），且被告乙○○對於上開「丙○○持槍、
    開槍」之情節，亦坦認在卷（見原審卷一第29至30、57至58
    頁，宜蘭地檢署97年度偵字第2047號卷第15頁）。此外，復
    有「宜蘭縣政府警察局羅東分局轄內發生丙○○及乙○○涉
    槍擊案現場勘查報告」（第七點案情摘要除外，見宜蘭地檢
    署97年度偵字第2047號卷第87至118 頁）、員警現場採證及
    取槍相片十六張（見宜蘭地檢署97年度聲拘字第27號卷第19
    至26頁）、丙○○現場模擬開槍位置相片四張（見宜蘭地檢
    署97年度偵字第2047號卷第136至137頁），暨扣案之槍枝及
    彈殼可資佐證。從而，此部分丙○○持槍、開槍之過程，自
    堪以認定。
  (三)另被告乙○○與丙○○係於97年5 月26日凌晨4 時28分許，
    一同抵達宜蘭縣羅東鎮○○街9 號「天堂娃娃屋」商店附近
    ，且於抵達「天堂娃娃屋」附近後，乃由乙○○將本件扣案
    之制式手槍一枝交予丙○○，丙○○旋即在「天堂娃娃屋」
    附近之大街上，公然持槍對空擊發之事實，亦據目擊證人己○○於檢察官偵訊時結證指訴綦詳（見宜蘭地檢署97年度偵
    字第2047號卷第32至33頁），亦堪認定。
  (四)再者，被告乙○○於97年5 月26日凌晨4 時43分許，自「天
    堂娃娃屋」櫃臺拿起本件扣案之制式手槍，並對廖印雪稱「
    走，我開槍給妳看」，且作勢要拉廖印雪走出店外，惟為廖
    印雪所拒絕，嗣因乙○○不斷表示要開槍給廖印雪看，廖印
    雪不堪其擾乃跟隨乙○○走出店外，而乙○○見廖印雪走出
    店外後，為強制廖印雪開槍，竟強行出手自後環抱住廖印雪
    身體，並強拉廖印雪雙手，欲使廖印雪握住上述制式手槍且
    扣扳機擊發，惟因廖印雪拒絕，且強力將手縮回，乙○○始
    未得逞。其後，乙○○便自行扣壓扳機，惟並未有子彈擊發
    等事實，亦據證人廖印雪證述綦詳（詳參後述二）。
  (五)又同案被告丙○○於97年5 月26日凌晨4 時28分許在「天堂
    娃娃屋」附近之大街上，公然持扣案之制式手槍對空擊發三
    槍後，丙○○與被告乙○○即一同持槍進入「天堂娃娃屋」
    店內。嗣丙○○於同日凌晨4 時30分許，走出「天堂娃娃屋
    」店外，且以強暴方法迫使己○○持上述制式手槍對空擊發
    二槍後，丙○○隨即將槍枝交予乙○○，乙○○便持槍與丙○○於同日凌晨4 時35分許再一同走入「天堂娃娃屋」店內
    ，且將槍枝置放於「天堂娃娃屋」店內櫃臺上，丙○○並向
    「天堂娃娃屋」櫃臺內之店員廖印雪索取衛生紙擦拭槍枝，
    丙○○並在店內與乙○○嬉鬧玩槍。嗣於同日凌晨4 時43分
    許，乙○○自櫃臺拿起上開制式手槍，走出「天堂娃娃屋」
    店外，以強暴方法迫使廖印雪持上述制式手槍擊發然未得逞
    後，乙○○於同日凌晨4 時45分許，將前揭未能擊發之制式
    手槍攜入店內交給丙○○查看，丙○○查看後，又將槍枝交
    予乙○○，之後於同日凌晨4 時49分許，乙○○即持槍與丙○○一起離開『天堂娃娃屋』」等事實，業據檢察官勘驗「
    天堂娃娃屋」現場監視器錄影畫面查明屬實，並製有勘驗筆
    錄在卷可稽（見宜蘭地檢署97年度偵字第2047號卷第39至41
    頁），且證人丙○○對於上開「伊本身持槍開槍、伊將槍枝
    交給乙○○、乙○○將槍枝交給伊、最後係乙○○持槍與伊
    一起離開『天堂娃娃屋』」等事實，亦已供承在卷（見宜蘭
    地檢署97年度偵字第2047號卷第11至12、146 頁，原審卷二
    第10至15頁），另被告乙○○對於上開「伊自丙○○處取得
    槍枝、伊取走置於櫃臺上之槍枝與廖印雪走出天堂娃娃屋店
    外、最後係伊帶著槍枝與丙○○一起離開天堂娃娃屋」等事
    實，亦已坦認在卷（見宜蘭地檢署97年度偵字第2047號卷第
    143 頁，原審卷一第29至30、57至58頁）。此外，復有上開
    監視器錄影畫面翻拍相片八十張可資佐證（見宜蘭地檢署97
    年度偵字第2047號卷第46至85頁）。從而，上開事實，亦堪
    已認定。
  (六)末查，於97年5月26日凌晨4時49分許，乙○○持本件扣案槍
    枝與丙○○一起離開「天堂娃娃屋」後，於「天堂娃娃屋」
    店外，乙○○便將上開槍枝交還給丙○○，丙○○再將槍枝
    藏放於乙○○位於宜蘭縣羅東鎮○○路33之7 號住處前之花
    盆內等事實，亦據證人丙○○供承在卷（見宜蘭地檢署97年
    度偵字第2047號卷第146 頁），且被告乙○○對於上開「伊
    於離開『天堂娃娃屋』後，於『天堂娃娃屋』店外，伊便將
    槍枝還給丙○○」之事實，亦已坦認在卷（見宜蘭地檢署97
    年度偵字第2047號卷第143 頁，原審卷一第30、58頁），故
    前揭事實，已堪予認定。
  (七)從而，綜核上開被告乙○○與丙○○係一同持有扣案槍枝抵
    達現場、被告乙○○將槍枝交給丙○○後，丙○○即持以開
    槍、被告乙○○與丙○○於『天堂娃娃屋』店內嬉鬧玩槍、
    被告乙○○表示要開槍給廖印雪看，而持扣案槍枝走出『天
    堂娃娃屋』店外，強制廖印雪開槍未成、被告乙○○於槍枝
    無法擊發後，將槍枝帶回『天堂娃娃屋店內交給丙○○查看
    ，丙○○查看後，又將槍枝交予被告乙○○、最後係乙○○
    持槍與丙○○一起離開『天堂娃娃屋』，且於店外將槍枝交
    給丙○○等情節，可知自始被告乙○○與丙○○即有共同持
    有本件扣案具殺傷力制式手槍，及其彈匣內原未擊發、具有
    殺傷力之五顆子彈之犯意聯絡與行為分擔。被告乙○○前揭
    所辯、證人丙○○於偵審中所稱「97年5 月26日當天，並非
    乙○○帶槍到現場後交給我，槍是我帶到現場的，當天我並
    沒有要將槍枝交給乙○○保管、取走或處置之意思，也沒有
    想要讓乙○○持有槍枝之意思，乙○○只是要制止我開槍才
    拿走槍枝」云云，無非分屬事後卸責、迴護之詞，不足採信
    。另被告乙○○辯護人辯護稱「被告乙○○只是為了制止丙○○繼續開槍，而暫時自丙○○處接取槍枝，隨後即將槍枝
    還給丙○○，被告乙○○接取槍枝之際，丙○○都在現場，
    本件槍枝自始都在丙○○之支配持有中，被告乙○○並無繼
    續持有該槍枝相當期間之意圖，更何況，被告乙○○接取槍
    枝時，槍枝內已無子彈，故被告乙○○之所為並不該當於非
    法持有制式手槍罪、非法持有子彈罪」云云，惟此與前開證
    人及現場監視錄影畫面所揭被告乙○○、丙○○間持取槍、
    彈，進而開槍、強制他人開槍之過程明顯乖違，且被告乙○○前若知阻止他人非法使用槍械，斷無旋即復對廖印雪稱「
    走，我開槍給妳看」，且作勢要拉廖印雪走出店外，嗣並強
    行出手自後環抱住廖印雪身體，並強拉廖印雪雙手，欲使廖
    印雪握住上述制式手槍且扣扳機擊發之行為，所辯殊無可採
    。
  (八)綜上所述，本件事證已臻明確，事實欄二所載被告乙○○與
    共犯丙○○基於犯意之聯絡，共同非法持有具殺傷力之制式
    手槍及子彈之犯行，已堪認定，應依法論科。
二、強制廖印雪開槍部分：
    訊據上訴人即被告乙○○固坦承「97年5 月26日凌晨4 時許
    ，伊曾拿起放在『天堂娃娃屋』店內櫃臺上之槍枝，且找『
    天堂娃娃屋』的店員廖印雪一起到『天堂娃娃屋』店外」等
    情（見原審卷一第58頁、原審卷二第29至30頁），惟矢口否
    認有強制之犯行，並辯稱「當天我是對廖印雪說『出來一下
    ，我拿槍給妳看』，我並沒有說要開槍給她看，我是為了要
    讓廖印雪看槍枝內已無子彈，希望廖印雪可以代為保管槍枝
    ，不是為了強迫廖印雪開槍。我根本沒有強迫廖印雪開槍之
    意思與行為」云云，然查：此部分犯罪事實業據證人廖印雪
    於檢察官偵訊及原審審理時結證「97年5 月26日當天，乙○○說『走，我開槍給妳看』，乙○○就牽著我的手要我出去
    ，我說我不要，所以停了一下，後來是因為乙○○一直魯（
    台語），一直說要『妳來，我開槍給妳看』，當時我怕危險
    ，我不想跟乙○○出去，但是他一直魯（台語），為了趕快
    解決，趕快回來，我才自己走出去。出去以後，乙○○從後
    面雙手環抱護著我，要開槍給我看，我的身體兩邊被乙○○
    手圍住，他的手拿著槍，他有拉著我的手要我去扣扳機開槍
    ，但我害怕，也不願意他拉著手，便把手縮回來，之後乙○○就自己扣板機要擊發槍枝，但是一直聽到喀喀的聲音，沒
    有擊發，乙○○就把彈匣取出，我就從乙○○環抱的手下面
    鑽出去跑回『天堂娃娃屋』。當天我根本不想跟乙○○出去
    ，也不想看乙○○開槍，也不想被乙○○拉著手一起扣扳機
    開槍」等情綦詳（見宜蘭地檢署97年度偵字第2047號卷第15
    9 至160 頁，原審卷一第108 至118 頁），核與證人丁○○
    於檢察官偵訊時結證「當天我聽到好幾聲槍聲，第一次聽到
    二、三聲，我探頭出去看，只見到兩個人走進去娃娃屋。過
    了幾分鐘，又聽到槍聲，我探頭出去看，又見到那兩個人走
    進去娃娃屋，其中一個人有戴帽子（指被告乙○○）。隔了
    幾分鐘，我聽見外面有人講話很大聲，我看見戴帽子的那個
    男人從後環抱一位女生，朝天射擊，但是子彈沒有射出來，
    他的手放下時，女生就跑掉了」之情節（見宜蘭地檢署97年
    度偵字第2047號卷第153 至154 頁）、證人己○○於檢察官
    偵訊時結證「是比較胖的那一位（指被告乙○○）約『天堂
    娃娃屋』的晚班小姐出去開槍，但她不敢，比較胖的那一位
    就從後面環抱她開槍，只是兩槍都沒有擊發」之情節（見宜
    蘭地檢署97年度偵字第2047號卷第33頁），均相符合。況且
    ，被告乙○○所辯「（審判長問：後來你為何要帶廖印雪出
    去並開槍給廖印雪看？）當時槍枝已無子彈，當時是因為丙○○要把槍枝給廖印雪保管，當時是我叫廖印雪出去，我要
    把槍枝拿給廖印雪看，讓廖印雪知道裡面並無子彈，已無危
    險，讓丙○○寄放沒有關係。（審判長問：依照翻拍照片，
    店內燈光還是很充足？）店外有燈光很亮，但我拿槍的位置
    沒有監視器照到的，那位置比較暗的地方。（審判長問：你
    要讓廖印雪看槍內有無子彈，為何要到暗的地方去看，如何
    看得清？）店門口比較亮，我是到旁邊比較暗的地方，監視
    器照不到地方拿槍給她看，那個地方還是可以看到槍裡面有
    無子彈」云云（見原審卷二第30頁），亦顯不合常理，蓋其
    若已確知槍內並無子彈，且只是要讓廖印雪知道槍內已無子
    彈，則其理應在光線充足之「天堂娃娃屋」店內當場卸除彈
    匣、拉開槍機，以供檢視槍枝內部給廖印雪看即可，且被告
    乙○○既敢在店內監視攝影範圍持槍耍弄（參見現場監視錄
    影翻拍照片），豈有大費周章再走出店外，且故意選擇光線
    較暗、監視器亦無法拍攝之處所再行為之之理？依此，顯見
    被告乙○○之所辯不足採信，前揭證人之證詞自堪信為真實
    。此外，復有證人丁○○所繪製之現場圖（見宜蘭地檢署97
    年度偵字第2047號卷第156 頁），及扣案之槍枝可資佐證。
    從而，被告乙○○於97年5 月26日凌晨4 時43分許，自『天
    堂娃娃屋』櫃臺拿起扣案之制式手槍，並對廖印雪稱「走，
    我開槍給妳看」，且作勢要拉廖印雪走出店外，惟為廖印雪
    所拒絕，嗣因乙○○不斷表示要開槍給廖印雪看，廖印雪不
    堪其擾乃跟隨乙○○走出店外，而乙○○見廖印雪走出店外
    後，為強制廖印雪開槍，竟亦另行起意，明知廖印雪並無持
    槍、開槍之意，仍基於強制使人行無義務事之犯意，強行出
    手自後環抱住廖印雪身體，並強拉廖印雪雙手，冀圖以此強
    暴之方法，迫使廖印雪握住上述制式手槍且扣扳機擊發而行
    此無義務之事，惟廖印雪仍因害怕，乃強力將手縮回，乙○○始未得逞之事實，已堪認定。被告乙○○前揭所辯及其辯
    護人所辯稱「被告乙○○找廖印雪出去時，槍枝內已無任何
    子彈，被告乙○○不可能是要強迫廖印雪開槍，而且被告乙○○也沒有自後環抱、強拉廖印雪雙手握槍之行為，被告乙○○根本無任何以強暴脅迫手段妨害廖印雪意思決定自由或
    行動自由之強制犯行」云云，均與實情不符，均不足採。又
    被告乙○○之辯護人雖於本院審理時請求勘驗現場監視錄影
    光碟及再傳訊證人丁○○，以證明被告乙○○並無強制廖印
    雪開槍未遂之犯行，然廖印雪於偵查、及原審審理時均表示
    其因害怕而已拒絕被告乙○○要求觀看開槍或自己開槍等情
    ，而被告乙○○明知上情，仍突以出手自後環抱住廖印雪身
    體，並施以外力拉廖印雪雙手，冀圖以此強暴之方法，迫使
    廖印雪握住上述制式手槍且扣扳機擊發，然廖印雪仍因害怕
    ，乃強力將手縮回，乙○○始未得逞，則此強制未遂之犯行
    ，已甚明確，並無再行勘驗及傳訊之必要，併此敘明。
乙、被告丙○○部分：
一、共同非法持有槍、彈之部分：
  (一)訊據上訴人即被告丙○○除否認「伊係與乙○○共同持有本
    件具殺傷力之槍、彈」外，對於上揭事實欄二所載之持有具
    殺傷力制式手槍及子彈，且於「天堂娃娃屋」店前大馬路上
    公然開槍之犯行，已坦承不諱（見原審卷一第26至28、64至
    65頁，原審卷二第29、31頁，宜蘭地檢署97年度偵字第2047
    號卷第11至12頁），核與證人己○○於檢察官偵訊時結證「
    當天在『天堂娃娃屋』店外看見一位比較瘦的人（指被告丙○○）對空開槍，旁邊還有比較胖的人，之後他們進入天堂
    娃娃屋店內，後來那個比較瘦的人又走出店外，強拉我的手
    去開槍，其中一槍打中路燈」之情節（見宜蘭地檢署97年度
    偵字第2047號卷第33頁）、證人廖印雪於檢察官偵訊時結證
    「當天我在店內聽到外面有很大的聲響，本來以為有人在放
    煙火，後來丙○○帶槍進入店內說剛才的聲響是他開槍的聲
    音。之後丙○○又帶槍出去，丙○○再進入店內時說他剛才
    有叫一位在外面講電話的女生開槍」之情節（見宜蘭地檢署
    97年度偵字第2047號卷第28頁）、證人乙○○於檢察官偵訊
    時結證「丙○○在『天堂娃娃屋』對面馬路上開槍，且曾拉
    一位小姐的手去扣扳機」之情節（見宜蘭地檢署97年度偵字
    第2047號卷第15至16頁）之情節，均相符合。此外，復有宜
    蘭縣政府警察局羅東分局轄內發生丙○○及乙○○涉槍擊案
    現場勘查報告（第七點案情摘要除外）、員警現場採證及取
    槍相片十六張、被告丙○○現場模擬開槍位置相片四張可資
    佐證。而本件扣案之制式手槍一枝及該由手槍所擊發之口徑
    9MM 子彈五顆，確均具有殺傷力之事實，亦有前揭內政部警
    政署刑事警察局鑑定書可佐。依此，足徵被告丙○○前揭自
    白確與事實相符，應堪採信。
  (二)至於被告丙○○雖否認係與乙○○共同持有本件具殺傷力之
    槍、彈，並辯稱「本案槍彈是我撿到的，我並沒有與乙○○
    共同持有之意思與行為」云云，其辯護人亦辯護稱「本件槍
    枝自始在丙○○持有實力支配下，乙○○並未實際支配該槍
    枝，丙○○與乙○○間並無持有槍枝之犯意聯絡」云云，然
    查：同案被告乙○○與被告丙○○間，有共同持有本件扣案
    具殺傷力制式手槍，及其彈匣內原未擊發、具有殺傷力之五
    顆子彈之犯意聯絡與行為分擔之事實，已經認定在前（詳參
    前述甲、一所載之事證）。故被告丙○○及其辯護人前揭所
    辯，暨證人乙○○於偵查中所稱「槍是丙○○的，我沒有與
    他共同持有」云云，均不足採信。從而，本件事證已臻明確
    ，事實欄二所載被告丙○○與共犯乙○○基於犯意之聯絡，
    共同非法持有具殺傷力之制式手槍及子彈之犯行，亦堪予認
    定，應依法論科。
二、強制己○○開槍部分：
    訊據上訴人即被告丙○○，對於上揭事實欄二所載「以強暴
    手段強迫使己○○開槍，而使己○○行無義務事」之強制犯
    行，業已坦承不諱（見原審卷一第26至28、64至65頁，原審
    卷二第29、31頁，宜蘭地檢署97年度偵字第2047號卷第11頁
    ），核與證人己○○於檢察官偵訊時結證「當天我在天堂娃
    娃屋店門口講電話，是比較瘦的人（指被告丙○○）問我要
    不要試試看，我說不要，他說沒關係，然後就硬要我把電話
    掛掉，硬拉我的手往馬路中央走去，從後面環抱我，抓我的
    手握住槍，對空開了二槍，其中一槍擊中路燈」之情節（見
    宜蘭地檢署97年度偵字第2047號卷第33頁）、證人廖印雪於
    檢察官偵訊時結證「丙○○帶槍進入店內後，又帶槍出去，
    之後進入店內時，丙○○說他有叫一位在外面講電話的女生
    （指己○○）開槍，那位女生跟我說她是被強迫的」之情節
    （見宜蘭地檢署97年度偵字第2047號卷第28、160 頁）、證
    人乙○○於檢察官偵訊時結證「丙○○拉一位小姐的手去扣
    扳機」之情節（見宜蘭地檢署97年度偵字第2047號卷第15頁
    ），均相符合，並有丙○○現場模擬開槍位置相片四張及扣
    案之槍枝、彈殼可資佐證。依此，足徵被告丙○○前揭自白
    確與事實相符，應堪採信。本件事證已臻明確，事實欄二所
    載被告丙○○之強制犯行，亦堪以認定，應依法論科。
參、論罪科刑：
一、核被告乙○○、丙○○未經中央主管機關許可，共同持有具
    殺傷力之制式手槍及子彈之所為，均係犯槍砲彈藥刀械管制
    條例第7 條第4 項之非法持有手槍罪、同條例第12條第4 項
    之非法持有子彈罪。另被告二人間，就上開犯行，有犯意聯
    絡與行為分擔，為共同正犯。又被告二人係以一行為同時觸
    犯槍砲彈藥刀械管制條例第7 條第4 項非法持有手槍罪及同
    條例第12條第4 項非法持有子彈罪，為想像競合犯，應從較
    重之非法持有手槍罪處斷。另被告二人分別有事實欄一所載
    之前案紀錄，且分別甫於96年10月2 日、95年1 月2 日假釋
    縮刑期滿執行有期徒刑完畢之事實，有被告二人之臺灣高等
    法院被告前案紀錄表附卷可資參照，渠二人於受有期徒刑之
    執行完畢後，五年以內故意再犯有期徒刑以上之本罪，均為
    累犯，均應依法加重其刑。
二、核被告乙○○以強暴手段強制廖印雪開槍未成之所為，係犯
    刑法第304 條第1 項、第2 項之強制未遂罪，公訴人雖認為
    被告所為係犯強制既遂罪，然參諸前揭【貳、甲、二】所舉
    證人廖印雪之證詞，可知被告於著手以強暴手段欲逼使廖印
    雪開槍後，因廖印雪拒絕且將手縮回，以致廖印雪並未接觸
    到槍枝，亦未扣壓扳機擊發，故被告乙○○之強制行為並未
    得逞，被告乙○○上開所為自應屬未遂行為，故公訴人前揭
    認定尚有未洽。又被告乙○○已著手於強制行為之實行而不
    遂，為未遂犯，爰依刑法第25條第2 項之規定，減輕其刑。
    另被告乙○○係於受有期徒刑之執行完畢後，五年以內故意
    再犯有期徒刑以上之本罪，為累犯，應依法加重其刑，且與
    前揭減輕部分，先加重後減輕之。
三、核被告丙○○以強暴手段強制己○○開槍之所為，係犯刑法
    第304 條第1 項之強制罪。另被告丙○○係於受有期徒刑之
    執行完畢後，五年以內故意再犯有期徒刑以上之本罪，為累
    犯，應依法加重其刑。
四、被告乙○○所犯上開非法持有手槍罪、強制未遂罪二罪間，
    犯意各別，行為互殊，應予分論併罰。
五、被告丙○○所犯上開非法持有手槍罪、強制罪二罪間，犯意
    各別，行為互殊，應予分論併罰。
六、至於被告丙○○及其辯護人雖辯稱「本件係被告丙○○主動
    向警方承認持槍及開槍，並帶同警方取出槍枝，被告丙○○
    應符合刑法第62條自首減刑之要件」云云，並引述警方所製
    作現場勘查報告第七點案情摘要所記載「經詢問尚於店內之
    劉某坦承槍擊犯行，帶同取獲槍枝」及宜蘭縣政府警察局指
    揮中心受理110 報案紀錄單所記載「處理人員所長戊○○初
    報，報案人稱聽見疑似槍聲，且有人走進南昌街9 號娃娃屋
    遊藝場內，經現場查證，並無發現發射跡象，查訪該店民眾
    也未發現有開槍情事，案續查明處理」，認被告丙○○符合
    自首之規定。然查：上開現場勘查報告第七點案情摘要部分
    ，業據被告丙○○之原審選任辯護人爭執此部分證據能力，
    而經本院排除其證據之適格（詳理由欄壹、四所載），已如
    前述，自不得作為證據。又被告丙○○雖於警詢時曾供稱：
    「約於『97年5 月26日5 時20分』許警方至羅東鎮○○街9
    號內詢問有無人開槍我自己承認有開槍行為，於97年5 月26
    日8 時許在羅東鎮○○街9 號對面花盆取出一支手槍」云云
    （見羅東分局刑案偵查卷第2 頁），惟此與宜蘭縣政府警察
    局指揮中心受理110 報案紀錄單所記載「〔結報〕羅東分局
    勤務指揮中心林昌億『2008/05/26 06:16:10 』: 處理人員
    所長戊○○初報，報案人稱聽見疑似槍聲，且有人走進南昌
    街9 號娃娃屋遊藝場內，經現場查證，並無發現發射跡象，
    查訪該店民眾也未發現有開槍情事，案續查明處理」等語不
    符，自難採信。而證人即承辦員警戊○○於原審審理時乃結
    證稱：「97年5 月26日凌晨4 點多，值班員警說110 轉報發
    生槍擊案，我就到天堂娃娃屋附近的現場。我到現場後，在
    宜蘭縣羅東鎮○○街發現彈殼，但沒有發現任何彈孔，我覺
    得怎麼會有這樣現象，就叫同事在發現彈殼的週邊查訪，後
    來有人跟我說是天堂娃娃屋那邊的男男女女開槍的，我就走
    到天堂娃娃屋去問，我跟丙○○接觸時，我問丙○○為何在
    這邊，丙○○說『晚上睡不著，來找女孩子聊天』，我問丙○○剛才外面發生什麼事情，他說『不知道』。當時店內還
    有另外一個男子，他說他是在那邊玩彈珠檯。因為案情不明
    ，我就叫同事先把天堂娃娃屋的人都留著，我們先去調現場
    附近監視錄影器畫面，我們叫天堂娃娃屋的老闆拿監視錄影
    器畫面給我們看，我們就看到有人持槍在櫃台，當時看見拿
    槍的人是乙○○，丙○○站在旁邊，因為我是當地的所長，
    之前我就認識丙○○、乙○○，當時我就認為是他們兩人持
    槍。我們查訪目擊證人時，目擊證人也說看到有人拿槍對空
    鳴槍打中路燈，還說他們有拉女生去開槍。因為我已經知道
    拿槍的人是誰，且目擊證人也說開槍的人在店內，我就指示
    同仁先把在天堂娃娃屋的二男、三女帶回派出所。其中己○○被直接帶到分局偵查隊先製作筆錄，己○○就把事情說出
    來，己○○說是丙○○持槍、開槍，我們同事就打電話通知
    我。將丙○○帶回開羅派出所後，因為現場還沒有處理好，
    所以還沒有訊問丙○○。直到現場處理好後我回到派出所，
    因為當時我已經看到監視器畫面，也知道目擊證人的說法，
    已經大致知道案情，知道是丙○○、乙○○持槍、開槍，我
    們就把乙○○、丙○○帶到偵查隊製作筆錄，而在對丙○○
    製作正式筆錄之前，我有先問丙○○了解案情，且對丙○○
    說『現場有人看到、監視器也調了，你就坦白承認吧』，之
    後，丙○○就承認是他持槍、開槍的。就我的認知丙○○不
    是自首，因為在己○○說出之前，丙○○並沒有向警方供承
    是他持槍、開槍，如果丙○○在天堂娃娃屋就直接承認了，
    我怎麼會帶那麼多人回去。況且，當天我是現場指揮官，如
    果丙○○有坦承持槍、開槍，員警一定會跟我報告，但在現
    場時並沒有其他員警向我報告丙○○坦承持槍、開槍，之後
    丙○○被帶離現場後，也沒有其他員警向我報告丙○○坦承
    持槍、開槍。本件在丙○○承認前，警方就已經知道是丙○○持槍、開槍」等情綦詳（見原審卷一第120至127頁）。而
    證人即另一承辦員警黃有信於原審審理時亦結證稱：「當天
    我到天堂娃娃屋現場時，並沒有遇到丙○○。但我到天堂娃
    娃屋現場的時候，我就知道已經是丙○○、乙○○拿槍的，
    且丙○○有開槍，因為天堂娃娃屋的人說是他們兩人在店內
    輪流把玩槍枝，也說丙○○有開槍。後來我到派出所時，看
    見丙○○在派出所內，我就先問丙○○，當時丙○○說『他
    向所長表示要自首，但是所長說他不符合自首要件，所長表
    示他已經看錄影帶了』，所以我問丙○○時，丙○○有想講
    ，但是他當天有喝酒，槍枝藏放地點他講不清楚，是後來他
    才向我們的隊員盧楨琰說出正確藏槍地點，當時我也有在場
    聽到，之後丙○○就帶我們去花盆內取出手槍」等情甚明（
    見原審卷一第176至180頁）。則依本件警方偵辦之時程，宜
    蘭縣警察局羅東分局開羅派出所所長戊○○乃第一時間親至
    現場指揮、調查之人員（詳見宜蘭縣政府警察局指揮中心受
    理110 報案紀錄單上派遣回報資料），且依該所長戊○○前
    述，初時警方在現場僅發現彈殼，但沒有發現任何彈孔，後
    來因有人跟所長戊○○說是天堂娃娃屋那邊的男男女女開槍
    的，但經所長戊○○跟丙○○接觸時，丙○○說『晚上睡不
    著，來找女孩子聊天』，再問丙○○剛才外面發生什麼事情
    ，他說『不知道』。當時店內還有另外一個男子，他說他是
    在那邊玩彈珠檯，因此案情不明等語，即核與該所長戊○○
    於97年5 月26日06:16:10向羅東分局勤務指揮中心初報：經
    現場查證，並無發現射擊痕跡（即查無任何彈孔），查訪該
    天堂娃娃屋店內民眾，也未發現有人開槍情事等語相符，應
    堪採信。是被告丙○○於警詢中陳稱：「約於『97年5 月26
    日5 時20分』許警方至羅東鎮○○街9 號內詢問有無人開槍
    我自己承認有開槍行為」云云，誠屬虛妄。另依員警黃有信
    前稱伊到天堂娃娃屋現場時，並沒有遇到丙○○，足認員警
    黃有信乃係在所長戊○○之後抵達現場，並接續處理調查之
    任務，然不論依該所長戊○○後續觀看現場監視錄影畫面、
    查訪目擊證人、及經同仁傳達證人己○○之證詞、及員警黃
    有信嗣於被告丙○○不在該天堂娃娃屋時，經詢問仍在該屋
    內人員之供述，均係在被告丙○○坦承持槍、開槍前，俱已
    知悉被告丙○○涉犯本件犯嫌。而衡諸證人戊○○、黃有信
    與被告丙○○間並無任何仇怨糾紛，渠二人與本案亦無任何
    利害關係，且被告丙○○就本案是否屬於自首，亦與證人之
    辦案績效無關，倘被告丙○○確有自首之舉動，證人戊○○
    、黃有信豈有一致堅詞指稱「於被告丙○○供承本案前，其
    已有相當之具體事證足認被告丙○○涉犯本案」之理。因此
    ，證人戊○○、黃有信前揭證詞自堪信為真實。而綜核證人
    戊○○、黃有信前揭證詞，可知於被告丙○○向員警供承本
    案犯行之前，有偵查權限之承辦員警早已由現場查訪之目擊
    證人證詞、現場監視器錄影畫面、證人己○○證詞等具體事
    證，查悉被告丙○○涉及本案犯行，故被告丙○○嗣後於員
    警詢問時供承犯行之所為，僅屬自白性質，核與自首情形有
    間，自無從邀得自首減刑寬典之餘地。至被告辯護人於本院
    審理時復擷取證人戊○○、黃有信之部分證詞，認警方在被
    告丙○○坦承持槍、開槍之前，尚無從確認系爭槍、彈係何
    人所有？及被告丙○○是否確曾持有及擊發系爭槍、彈？惟
    刑法第62條所謂發覺，並非以有偵查犯罪權之機關或人員確
    知其人犯罪無誤為必要，有確切之根據得為合理之可疑，而
    對犯罪行為人發生嫌疑時，即得謂為已發覺，而依卷附現場
    監視錄影畫面翻拍照片，證人戊○○當時縱有漏看被告丙○○已有持槍之事實（見羅東分局刑事偵查卷第38至39頁），
    惟其仍可從被告丙○○與另一已確認持槍之人即被告乙○○
    之互動，佐以查訪目擊證人、及經同仁傳達證人己○○之證
    詞，合理懷疑被告丙○○共同涉犯本案。是被告丙○○及其
    辯護人所辯稱「被告丙○○符合自首減刑之要件」云云，顯
    屬無據。而其等所請傳喚證人即天堂娃娃屋負責人甲○○乙
    節，本院亦認此部分事證已明，無再傳喚之必要，併此敘明
    。另槍砲彈藥刀械管制條例第18條第4 項前段係規定「犯本
    條例之罪，於偵查或審判中自白，並供述全部槍砲、彈藥、
    刀械之來源及去向，因而查獲或因而防止重大危害治安事件
    之發生者，減輕或免除其刑」，故得依此規定減輕或免除其
    刑者，除必須於偵查或審判中自白外，尚必須具備「供述全
    部槍砲、彈藥、刀械之來源及去向」，且「因而查獲或因而
    防止重大危害治安事件之發生」之要件始可。本件被告丙○○雖於偵、審中自白坦承犯行，並帶同員警取出槍枝，然其
    所供述之系爭槍、彈乃自行拾獲而得，並無上手來源之可言
    ，又在案發後，系爭槍、彈經被告丙○○藏匿而仍持有中，
    並未轉手予他人持有之情，亦無去向之可言，更無因此查獲
    或防止重大危害治安事件之發生，自不符前揭槍砲彈藥刀械
    管制條例第18條第4 項前段之要件，無從邀得該減刑、免刑
    寬典之適用。
肆、原審判決之適否
    原審以被告乙○○、丙○○犯罪事證明確，適用槍砲彈藥刀
    械管制條例第7 條第4 項、第12條第4 項，刑法第11條前段
    、第28條、第304 條第1 項、第2 項、第25條第2 項、第55
    條、第47條第1 項、第42條第3 項、第51條第5 款、第9 款
    、第10款，刑法施行法第1 條等規定，並審酌被告乙○○、
    丙○○之素行、智識程度；犯罪之動機、目的、手段；具有
    殺傷力之槍、彈屬於高度危險之物品，非經主管機關許可不
    得擅自持有，以維社會大眾安全，被告乙○○、丙○○竟共
    同無故持有具殺傷力之制式手槍一枝及子彈五顆，且任意持
    往公共場所開槍滋事，所為已嚴重危害社會安全；被告乙○○於持槍後，復又以強暴手段欲逼使他人開槍，雖未得逞，
    然已侵害他人人身自由，並造成被害人莫大之恐懼；被告丙○○於持槍後，復又以強暴手段逼使他人開槍，嚴重侵害他
    人人身自由，造成被害人莫大之恐懼；被告乙○○犯後猶飾
    詞否認全部犯行，絲毫未見悔意；被告丙○○犯後雖已坦承
    本身犯行，然對於共犯情節卻未坦白陳述，難認已有全盤悔
    悟之心；各被害人所受之傷害等一切情狀，暨檢察官、各被
    告對於科刑範圍所表示之意見後，酌情分別依序量處被告乙○○共同犯非法持有手槍罪有期徒刑6年2月，併科罰金新臺
    幣6萬元、強制未遂罪有期徒刑8月，併定其應執行為有期徒
    刑6年8月，併科罰金新臺幣6萬元；被告丙○○共同犯非法
    持有手槍罪有期徒刑5年6月，併科罰金新臺幣6萬元、強制
    罪有期徒刑8月，併定其應執行有期徒刑6年，併科罰金新臺
    幣6萬元，並均就上開罰金刑部分，諭知易服勞役之折算標
    準。復說明扣案具有殺傷力之義大利BE RETTA廠92FS型口徑
    9MM制式半自動手槍一枝（含彈匣一個，槍枝管制編號00000
    00000），係屬違禁物，且係屬被告二人所有供犯強制罪所
    用之物，應依刑法第38條第1項第1款之規定，分別於被告二
    人所犯各罪下均宣告沒收之，並併執行之。另扣案擊發後之
    9MM子彈彈殼五顆，均已喪失子彈之效能，不再具有殺傷力
    ，均非屬違禁物，爰不併為沒收之宣告。經核其認事用法，
    俱無違誤，量刑亦屬妥適，被告二人上訴意旨仍執前詞指摘
    原判決不當，均為無理由，應予駁回。
據上論斷，應依刑事訴訟法第368條，判決如主文。
本案經檢察官田炳麟到庭執行職務。
中    華    民    國    98    年    7     月    23    日
                  刑事第十庭審判長法  官  楊炳禎
                                  法  官  李春地
                                  法  官  陳春秋
以上正本證明與原本無異。
非法持有手槍部分如不服本判決，應於收受送達後十日內向本院
提出上訴書狀，其未敘述上訴之理由者並得於提起上訴後十日內
向本院補提理由書（均須按他造當事人之人數附繕本）。
其餘不得上訴。
                                  書記官  駱國堯
中    華    民    國    98    年    7     月    23    日
附錄：本案論罪科刑法條全文
槍砲彈藥刀械管制條例第7條
未經許可，製造、販賣或運輸火砲、肩射武器、機關槍、衝鋒槍
、卡柄槍、自動步槍、普通步槍、馬槍、手槍或各類砲彈、炸彈
、爆裂物者，處死刑、無期徒刑或七年以上有期徒刑；處徒刑者
，併科新臺幣三千萬元以下罰金。
未經許可，轉讓、出租或出借前項所列槍砲、彈藥者，處無期徒
刑或五年以上有期徒刑，併科新臺幣一千萬元以下罰金。
意圖供自己或他人犯罪之用，而犯前二項之罪者，處死刑或無期
徒刑；處徒刑者，併科新臺幣五千萬元以下罰金。
未經許可，持有、寄藏或意圖販賣而陳列第一項所列槍砲、彈藥
者，處五年以上有期徒刑，併科新臺幣一千萬元以下罰金。
意圖供自己或他人犯罪之用，以強盜、搶奪、竊盜或其他非法方
法，持有依法執行公務之人所持有之第一項所列槍砲、彈藥者，
得加重其刑至二分之一。
第一項至第三項之未遂犯罰之。
槍砲彈藥刀械管制條例第12條
未經許可，製造、販賣或運輸子彈者，處 1 年以上 7 年以下有
期徒刑，併科新台幣 500 萬元以下罰金。
未經許可，轉讓、出租或出借子彈者，處 6 月以上 5 年以下有
期徒刑，併科新台幣 300 萬元以下罰金。
意圖供自己或他人犯罪之用，而犯前二項之罪者，處 3 年以上
10 年以下有期徒刑，併科新台幣 700 萬元以下罰金。
未經許可，持有、寄藏或意圖販賣而陳列子彈者，處 5 年以下有
期徒刑，併科新台幣 300 萬元以下罰金。
第 1 項至第 3 項之未遂犯罰之。
中華民國刑法第304條（強制罪）
以強暴、脅迫使人行無義務之事或妨害人行使權利者，處3年以
下有期徒刑、拘役或3百元以下罰金。
前項之未遂犯罰之。


司法院資訊處製作；財團法人民間司法改革基金會備份。
